臺灣板橋地方法院民事判決　　　　　　　　96年度智字第36號
原　　　告　乙○○○○○○○○○公司
　　　　　　Ｌouis Ｖu.
法定代理人　丙○○
　　　　　　Daniel R.
訴訟代理人　謝樹藝律師
複代 理 人　王志傑律師
被　　　告　甲○○
上列當事人間請求侵權行為損害賠償等事件，經本院刑事庭裁定
移送前來（96年簡附民字第126 號），本院於民國96年9 月20日
言詞辯論終結，判決如下：
    主  文
被告應給付原告新台幣肆拾貳萬元及自民國九十六年七月二十二
日起至清償日止，按週年利率百分之五計算之利息。
被告應立即停止並不得再使用如附件一所示之註冊商標於該所指
定之使用商品。
被告應將如附件二所示之內容，以十四公分乘以五公分之版面登
載於中國時報全國版之報頭下壹日。
原告其餘之訴駁回。
訴訟費用由被告負擔二分之一，餘由原告負擔。
本判決第一項得假執行。
原告其餘假執行之聲請駁回。
    事  實 及 理  由
甲、程序方面：
    本件被告未於言詞辯論期日到場，核無民事訴訟法第386 條
    所列各款情形，依原告之聲請，由其一造辯論而為判決。
乙、實體方面：
一、原告起訴主張：原告素以設計製作標有LV等各種商標商品著
    稱，相關商品引領時尚流行，迄今達150 年，並為精品界之
    領袖，原告擁有多種「LV」、「Louis Vuitton 」商標，並
    早已在世界各國取得商標註冊，其在我國境內亦已登記註冊
    並取得商標專用權。被告明知如附件一所示之商標圖樣，業
    經原告向經濟部智慧財產局申請註冊登記獲准取得商標專用
    權，竟未經原告同意，自民國95年12月初某日起，在台北縣
    中和市○○路204 號1 樓住處，利用電腦網路在雅虎奇摩拍
    賣網站上以所申請之「cidy0250」帳號，公開刊登拍賣廣告
    ，而以每件約新台幣（以下同）300 元至600 元不等之價格
    販入仿冒上開商標之商品後再加價出售予不特定人牟利，並
    利用其所申請之台灣土地銀行中和分行帳號000000000000之
    帳戶作為買家交易匯款使用，而不法侵害原告上開商標權，
    嗣於96年2 月13日下午12時50分許，為警在上址住處查獲，
    並扣得仿冒原告上開商標之皮夾31只、化妝包1 只、手提包
    17只、鑰匙包1 只。爰依據商標法第63條第1 項第3 款規定
    ，以1,500 倍計算損害，原告得請求賠償金額為90萬元（
    600 元×1500倍＝900000），並得訴請被告應立即停止並不
    得再使用如附件一所示之註冊商標於所指定之商品，及依據
    商標法第64條之規定，請求被告應將判決書內容之一部登載
    於新聞紙。因而聲明：(一)被告應給付原告90萬元及自起訴狀
    繕本送達被告之翌日起至清償日止，按週年利率百分之五計
    算之利息。(二)被告應立即停止並不得再使用如附件一所示之
    註冊商標於所指定之使用商品。(三)被告應將判決書內容之一
    部（包含標題、案號、當事人、代理人、案由、主文），以
    14 公 分乘以5 公分之版面登載於中國時報全國版之報頭下
    一日。(四)第1 項聲明願供擔保，請准宣告假執行。
二、被告未於言詞辯論期日到場，亦未提出書狀作何聲明或陳述
    。
三、得心證之理由：
（一）原告主張被告有上開不法侵害其商標權之行為，業經台灣
      板橋地方法院檢察署檢察官以96年度偵字第8797號聲請簡
      易判決處刑，並經本院刑事庭以96年度簡字第3873號刑事
      判決以被告「明知為未得商標權人同意，於同一商品，使
      用相同之註冊商標之商品而販賣，處拘役50日」在案，已
      經本院調閱上開刑事偵審卷宗核閱屬實，被告並於檢察官
      偵查中訊問時自白犯罪（見外放該偵查卷影本第101 、10
      2 頁訊問筆錄），並有扣案之仿冒原告商標之皮夾31只、
      化妝包1 只、手提包17只、鑰匙包1 只、現場查獲照片、
      鑑定證明書、上開被告供交易匯款之台灣土地銀行存摺內
      頁明細、經濟部智慧財產局商標資料檢索表等件為證，核
      與原告所述相符。被告則未到場爭執，復未提出書狀答辯
      以供斟酌，堪信此部分原告之主張為真實。
（二）復按商標權人對於侵害其商標權者，得請求損害賠償，並
      得請求排除其侵害；有侵害之虞者，得請求防止之。商標
      權人請求損害賠償時，得選擇就查獲侵害商標權商品之零
      售單價500 倍至1,500 倍之金額，計算其損害。但所查獲
      商品超過1,500 件時，以其總價定賠償金額，商標法第61
      條、第63條第1 項第3 款分別定有明文。經查，本件所查
      獲被告侵害原告商標權之產品共計有仿冒LV商標之皮夾31
      只、化妝包1 只、手提包17只、鑰匙包1 只，合計共50件
      ，而被告於檢察官偵查中已自陳「零錢包、鑰匙包都賣
      300 元、皮夾賣500 元、化妝包賣800 元、手提包賣1000
      元、拖鞋賣300 到500 元間」（見同前訊問筆錄），則本
      件原告既主張選擇就查獲侵害商標權商品之零售單價500
      倍至1,500 倍之金額，計算其損害，本院以被告侵害之手
      法、態樣、所生危害、查獲之件數非多等一切情狀，認原
      告得請求賠償之零售單價以600 元計，尚屬適中，但倍數
      以零售單價之700 倍計始為適當。是原告本件得請求賠償
      之損害金額應為42萬元（600 ×700 ＝420000），超過部
      分尚屬過高，不能准許。另原告請求被告應立即停止並不
      得再使用如附件一所示之註冊商標於該指定之商品之排除
      、防止侵害商標權之行為，亦屬有據，應予准許。
（三）末按，商標權人得請求由侵害商標權者負擔費用，將侵害
      商標權情事之判決書內容全部或一部登載新聞紙，商標法
      第64條定有明文。本件被告不法侵害原告之商標權，已如
      前述，從而，原告訴請被告應將本件判決之法院名稱、案
      號、案由、當事人及判決主文第1 、2 項部分（即如附件
      所示之內容）以14公分乘以5 公分之版面登載於中國時報
      全國版報頭下1 日，自屬有據且為適當必要，應予准許。
      至原告請求併刊登本判決代理人部分則並無必要，不能准
      許。
四、綜上所述，原告依據侵害商標權之侵權行為損害賠償法律關
    係，求為判決被告應給付42萬元及自起訴狀繕本送達翌日即
    96年7 月22日起至清償日止按週年利率5 ％計算之利息，並
    立即停止且不得再使用如附件一所示之註冊商標於該所指定
    之商品，暨將如附件二所示之本件民事判決一部之內容，以
    14公分乘以5 公分之版面登載於中國時報全國版之報頭下一
    日，為有理由，自應准許。逾此部分之請求為無理由，應予
    駁回。
五、假執行之宣告：
    本判決第一項命被告給付金額未逾新台幣50萬元，爰不待原
    告聲請，應由本院依職權宣告假執行。至原告其餘假執行之
    聲請，則因敗訴而失所依附，應併予駁回。
六、因本件事證已臻明確，兩造其餘攻擊防禦及所未經援用之證
    據，經本院斟酌後，認與判決結果不生影響，均毋庸再予論
    述，附此敘明。
七、結論：本件原告之訴為一部有理由，一部無理由，依民事訴
    訟法第385 條第1 項前段、第79條、第389 條第1 項第5 款
    ，判決如主文。
中　　華　　民　　國　　96　　年　　10　　月　　11　　日
                  民事第三庭    法　官　朱耀平
以上正本係照原本作成
如對本判決上訴，須於判決送達後20日內向本院提出上訴狀
中　　華　　民　　國　　96　　年　　10　　月　　11　　日
                                書記官　陳淑芳
附件二：
臺灣板橋地方法院96年度智字第36號侵權行為損害賠償事件民事
判決，判決主文如下：一、被告甲○○應給付原告乙○○○○○
○○○○公司（LOUIS VUITTON MALLETIER） 新台幣肆拾貳萬元
及自民國九十六年七月二十二日起至清償日止，按週年利率百分
之五計算之利息。二、被告甲○○應立即停止並不得再使用如附
件一所示之「LV」等圖樣註冊商標於該所指定之商品。
